【裁判字號】    90,訴,1389
【裁判日期】    901030
【裁判案由】    偽造文書等
【裁判全文】
臺灣桃園地方法院刑事判決                          九十年度訴字第一三八九號
    公  訴  人  臺灣桃園地方法院檢察署檢察官
    被      告  甲○○
右列被告因偽造文書等案件，經檢察官提起公訴（九十年度偵字第八一九三號），本
院判決如左：
    主  文
本件公訴不受理。
    理  由
一、公訴意旨略以：被告甲○○意圖為自己不法之所有，基於概括犯意，利用受僱自
    訴人許明全所經營勝發汽車商行，從事對外收購汽車業務之機會，先於民國八十
    九年一月五日，在台北市○○○路國父紀念館附近，偽造張永信名義製作之買賣
    車牌ＨＡ五三三三號汽車之契約書私文書後，即持以行使向住於嘉義市之自訴人
    許明全佯稱伊因以新台幣（以下同）五十七萬五千元貸金購該車需要，使自訴人
    許明全接續陷於錯誤分別於同年一月五日、一月十三日，各匯款十萬元、五十五
萬元予被告甲○○支用；嗣於八十九年一月十七日，連續在台北市境內，再以佯
    稱收購車牌ＤＯ六八五三號汽車需要，使自訴人許明全陷於錯誤而匯款四十四萬
    元供其支用。迨日後自訴人許明全查問情形時，始知受騙並無上揭購車情事，因
    認被告涉犯刑法第二百十條、第二百十六條之行使偽造私文罪嫌、第三百三十九
    條第一項之詐欺取財罪嫌。
二、按同一案件繫屬於有管轄權之數法院者，由繫屬在先之法院審判之，又依刑事訴
    訟法第八條之規定不得為審判者，應諭知不受理之判決，且該不受理之判決，得
    不經言詞辯論為之，刑事訴訟法第八條前段、第三百零三條第七款、第三百零七
    條分別定有明文。
三、經查：（一）本件被告甲○○被自訴人許明全前於八十九年三月十六日向台灣嘉
    義地方法院提起自訴，以被告甲○○於民國八十八年十二月間受僱於自訴人許明
    全所經營勝發（三通）汽車商行之外勤業務，蒐購二手車之業務，並從八十九年
    元月三日起與自訴人許明全訂立合約書約定守則。詎被告甲○○意圖為自己不法
    所有，竟先於八十九年一月五日，在台北市不詳地點，以行動電話向勝發汽車商
    行負責人即自訴人許明全詐稱購得一部車號ＨＡ─五三三三號ＢＭＷ牌自小客車
    ，被告甲○○為取信於自訴人許明全，並立即傳真合約書，自訴人許明全不疑有
    詐，即匯款新台幣（下同）十萬元給被告甲○○指定之帳戶。至八十九年一月十
    三日，又稱其前揭蒐購之汽車要交車，要求許明全再匯款五十五萬元給被告甲○
    ○，自訴人許明全不疑有詐而如數匯出。然八十九年一月十七日被告甲○○又再
    電話通知有一部牌號ＤＯ－六八五六號三菱小客車在當舖，要賣四十四萬元，要
    求匯款至指定帳戶，自訴人許明全乃匯款至其指定帳戶，被告甲○○並傳真已收
    匯款之收據以信於自訴人許明全。迄八十九年一月二十號因無法聯絡被告甲○○
    ，始得為自訴人甲○○所騙或侵佔，並因此受有損失一百零九萬元，因認被告甲
    ○○涉有刑法第三百三十九條第一項詐欺取財罪嫌。（二）前揭自訴人許明全自
    訴被告甲○○上述犯行，先據台灣嘉義地方法院於九十年四月十三日以八十九年
    度自字第七四號判決自訴不受理；嗣自訴人提起上訴，而台灣高等法院於九十年
    六月十五日以九十年上易字第八七三號將原判決撤銷，發回台灣嘉義地方法院，
    有自訴人上開自訴狀、台灣嘉義地方法院九十年自字第七四號判決、台灣高等法
    院九十年上易字第八七三號判決、台灣桃園地方法院檢察署刑案資料查註紀錄表
    及台灣高等法院被告全國前案紀錄表在卷可佐。嗣再經台灣嘉義地方法院於九十
    年九月十日以九十年自更（一）字一號，以被告甲○○所犯刑法第二百十條、第
    二百十六條之行使偽造私文罪、第三百三十九條第一項之詐欺取財罪二罪間，有
    方法結果之牽連犯關係，從一重之行使偽造私文書罪處斷，判處被告有期徒刑六
    月，如易科罰金，以三百元折算一日，有上開判決書乙紙、台灣桃園地方法院檢
    察署刑案資料查註紀錄表及台灣高等法院被告全國前案紀錄表存卷足參，而該案
    件並上訴於台灣高等法院審理中，業經本院向台灣嘉義地方法院承辦股查閱屬實
    ，並著有公務用電話談話紀錄單在卷可徵。（三）本件公訴意旨亦指被告意圖為
    自己不法之所有，基於概括犯意，利用受僱於自訴人所經營車行，從事收購中古
    汽車機會，偽造他人名義，製造汽車買賣合約書，而持之向自訴人佯稱，購買中
    古車需支付價金，使自訴人陷於錯誤，而匯款給被告支用，嗣始知受騙，因認被
    告涉犯刑法第二百十條、第二百十六條之行使偽造私文罪嫌、第三百三十九條第
    一項之詐欺取財罪嫌，經台灣桃園地方法院檢察署檢察官於九十年七月三十一日
    提起公訴，並於九十年八月二日繫屬於本院，經本院以九十年訴第一三八九號審
    理中，惟查本件與前揭自訴人向臺灣嘉義地方法院另案提起自訴，並先繫屬於臺
    灣嘉義地方法院審理，現已上訴由臺灣高等法院審理之事實，為同一案件，揆諸
    上開規定及說明，自應由另案繫屬在先之法院審理論究，以避免一罪兩判。本院
    就本件爰不經言詞辯論，逕行諭知不受理之判決。
據上論斷，應依刑事訴訟法第三百零三條第七款、第三百零七條，判決如主文。
中      華      民      國    九十      年      十      月     三十     日
                                    臺灣桃園地方法院刑事第四庭
                                                法  官  邱滋杉
右正本證明與原本無異。
如不服本判決，應於判決送達後十日內向本院提出上訴狀( 應附繕本 )，上訴於
臺灣高等法院。
                                                書記官  周巧屏
中       華      民      國    九十     年      十      月    三十一    日


司法院資訊處製作；財團法人民間司法改革基金會備份。
